【裁判字號】    98,交抗,1684
【裁判日期】    980720
【裁判案由】    違反道路交通管理處罰條例
【裁判全文】
臺灣高等法院交通事件裁定            98年度交抗字第1684號
抗  告  人
即受處分人  甲○○
上列抗告人因違反道路交通管理處罰條例案件，不服臺灣桃園地
方法院，中華民國98年5 月25日所為裁定（98年度交聲字第83號
），提起抗告，本院裁定如下：
    主  文
抗告駁回。
    理  由
一、原處分機關（交通部公路總局新竹區監理所）以抗告人即受
    處分人甲○○所有車牌號碼6056-DZ 號自用小客車，於民國
    96年11月3日下午1時33分許，沿國道一號高速公路南下路段
    行駛，行經泰山收費站，因駛進收費站繳費時，未依標誌、
    標線、號誌指示過站繳費，為國道高速公路警察局第一警察
    隊泰山分隊警員逕行舉發，依道路交通管理處罰條例第三十
    三條第三項規定，裁處受處分人罰鍰新臺幣（下同）1,200
    元。原審法院以抗告人確有上述「行駛高速公路，於駛進收
    費站繳費時，未依標誌指示過站繳費」之違規行為，原處分
    機關所為上開裁罰並無不當，裁定駁回抗告人之異議。
二、抗告意旨略以：伊前曾因相同情形為警舉發，惟臺灣桃園地
    方法院98年度交聲字第84、80號裁定以伊並未收到舉發通知
    單，因而撤銷對伊之處分，本件亦應為相同之處理云云。
三、查抗告人所有前揭自用小客車，於上揭時地有「行駛高速公
    路，於駛進收費站繳費時，未依標誌指示過站繳費」之違規
    行為，原舉發機關乃於97年1 月28日依採證照片逕行製單舉
    發等情，有內政部警政署國道公路警察局公警局交字第ZAQ0
    33405 號舉發通知單、交通部臺灣區○道○○○路泰山收費
    站98年2 月26日高泰業字第0980000592號函及函附之單一案
    件查詢交易明細表（含違規照片）1 份附卷可稽（原審卷第
    25-28 頁）。抗告人雖於原審異議時主張本件駕車違規行為
    非其所為云云，然其並未於應到案日期即97年2 月27日前，
    依道路交通管理處罰條例第85條第1 項前段規定，檢附相關
    證據及應歸責人相關證明文件，向處罰機關告知應歸責人，
    是原處分機關依同條第1 項後段規定，以本件自用小客車所
    有人即抗告人為裁罰對象，並無不合。是抗告人有上開違反
    道路交通管理處罰條例第三十三條第三項規定之事實，洵屬
    明確。抗告人雖另以前詞置辯，惟按逕行舉發送達，於應受
    送達人之住居所、事務所或營業所為之；於應送達處所不獲
    會晤應受送達人時，得將文書付與有辨別事理能力之同居人
    、受僱人或應送達處所之接收郵件人員，送達，不能依前二
    條規定為之者，得將文書寄存送達地之地方自治或警察機關
    ，並作送達通知書兩份，一份黏貼於應受送達人住居所、事
    務所、營業所或其就業處所門首，另一份交由鄰居轉交或置
    於該送達處所信箱或其他適當位置，以為送達，前項情形，
    由郵政機關為送達者，得將文書寄存於送達地之郵政機關，
    寄存機關自收受寄存文書之日起，應保存三個月，行政程序
    法第七十二條第一項、第七十三條第一項、第七十四條分別
    定有明文。是縱不獲會晤應受送達人，如舉發通知單符合上
    述規定完成寄存送達，亦屬合法送達。查本件原舉發單位即
    內政部警政署國道公路警察局將舉發通知單送交郵政機關以
    掛號郵寄方式，投遞至抗告人之住所地即桃園縣蘆竹鄉○○
    路○段193號4樓之2 為送達時，因在送達處所未獲會晤應受
    送達人即抗告人本人，亦無受領文書之同居人、受僱人，或
    接收郵件人員，遂於97年2月1日將舉發通知單寄存於錦興郵
    局，並作送達通知書2份，1份黏貼於抗告人住所門首，另1
    份置於送達處所信箱或適當位置，以為送達，此有內政部警
    政署國道公路警察局送達證書影本1 紙在卷足憑（原審卷第
    28頁），是原舉發機關既係依上開法定程序送達，自已發生
    合法送達之效力，不因抗告人實際上有無收受而有所異。況
    經本院向臺灣桃園地方法院查詢結果，該院98年度交聲字第
    84號裁定因抗告人撤回異議而結案，98年度交聲字第80號裁
    定尚未結案，有本院公務電話紀錄2紙附卷可參（本院卷第7
    、8 頁參照），並無抗告人抗告意旨所陳一事，抗告人上開
    抗告意旨所辯，要係諉責之詞，委無足取。
四、綜上所述，原審以抗告人上開交通違規行為明確，原處分機
    關依道路交通管理處罰條例第三十三條第三項規定，裁處抗
    告人罰鍰1,200元，並無違誤，而駁回抗告人之異議，經核
    並無不當。抗告人猶執前詞指摘原裁定為不當，為無理由，
    應予駁回。
據上論結，應依道路交通案件處理辦法第二十六條，刑事訴訟法
第四百十二條，裁定如主文。
中    華    民    國    98    年    7     月    20    日
            刑事第二十一庭審判長法  官  蘇隆惠
                                法  官  曾家貽
                                法  官  楊力進
以上正本證明與原本無異。
不得再抗告。
                                書記官  楊麗娟
中    華    民    國    98    年    7     月    22    日


司法院資訊處製作；財團法人民間司法改革基金會備份。
